臺灣高雄地方法院刑事判決　　　　　　　94年度訴字第3013號
公　訴　人　臺灣高雄地方法院檢察署檢察官
被　　　告　甲○○
選任辯護人　鄭國安律師
 　　　　　 吳麗珠律師
 　　　　　 許瑜容律師
上列被告因違反毒品危害防制條例等案件，經檢察官提起公訴（
94年度偵字第16639 號），本院判決如下：
    主  文
甲○○共同運輸第三級毒品，處有期徒刑陸年。扣案含有第三級
毒品愷他命成分之粉末（驗後毛重分別為玖佰玖拾柒點肆公克、
壹仟肆佰玖拾陸點陸公克）、包裝前揭含第三級毒品愷他命成分
粉末之塑膠袋貳包（總重壹拾陸點陸公克）、白色成人紙尿褲壹
件、女用黑色束褲壹件，均沒收。
    事  實
一、甲○○明知愷他命係毒品危害防制條例所規定之第三級毒品
    品，亦係懲治走私條例公告管制進出口之物品，不得非法私
    運進口，仍因無力清償積欠乙○○之新台幣（下同）5 萬元
    債務，而與乙○○達成運輸第三級毒品愷他命進口之犯意聯
    絡，並約定由乙○○免除甲○○前揭5 萬元債務並提供往來
    澳門之旅費及住宿費用，由甲○○將含有第三級毒品愷他命
    成分之粉末運輸進入臺灣地區之行為分擔。甲○○遂於民國
    （下同）94年7 月25日22時前往澳門關口某飯店與乙○○會
    合，由乙○○當場交付甲○○含有第三級毒品愷他命成分之
    粉末2 包（驗後毛重分別為997.4 公克、1496.6公克，包裝
    塑膠袋2 包總重16.56 公克），並告以來臺後將有人主動聯
    繫，甲○○隨即購買紙尿褲及女用褲襪各1 件，將前揭以塑
    膠袋包裝之含有第三級毒品愷他命成分之粉末2 包藏置於白
    色成人紙尿褲內，再穿上白色成人紙尿褲後，以女用黑色褲
    襪固定於胯下藏置妥當，搭乘94年7 月26日（起訴書誤載同
    日即94年7 月25日）17時15分起飛來臺之澳門航空公司NX-6
    68號班機，私自運輸管制進口之第三級毒品愷他命進入臺灣
    地區之高雄小港國際機場。嗣於94年7 月26日（起訴書誤載
    為同日即94年7 月25日）18時50分許，在高雄小港國際機場
    內通過檢查台時，為財政部高雄關稅局高雄機場分局關員發
    覺報知內政部警政署航空警察局高雄分局員警查獲，並扣得
    上揭含有第三級毒品愷他命成分之粉末2 包（驗後毛重分別
    為997.4 公克、1496.6公克）、乙○○所有包裝上揭粉末供
    運輸所用之塑膠袋2 包（總重16.56 公克）及甲○○購買所
    得供運輸前揭粉末所用之白色成人紙尿褲1 件、女用黑色束
    褲1 件。
二、案經內政部警政署航空警察局高雄分局移請臺灣高雄地方法
    院檢察署檢察官偵查起訴。
    理  由
一、上揭犯罪事實，業據被告於本院審理時坦承不諱，核與證人
    即查獲員警陳清風於本院審理時具結證述相符，復有內政部
    警政署航空警察局高雄分局扣押筆錄、扣押物品目錄表、毒
    品初步鑑驗報告單、機票影本、護照內頁影本各1 紙、扣案
    物品之相片9 紙附卷可參（以上證據均經被告及選任辯護人
    於本院94年9 月14日準備程序同意檢察官提出作為證據，又
    審酌其證據取得情況並無違法不當之處，是依刑事訴訟法第
    159 條之5 之規定得作為證據），並有白色粉末2 包、女用
    黑色束褲、白色成人紙尿褲各1 件扣案可佐；另扣案白色粉
    末2 包，經分別送驗結果，確均含第三級愷他命成分（驗後
    淨重分別為997.4 公克、1496.6公克），亦有高雄醫學大學
    附設中和紀念醫院94年8 月2 日編號0000-000、0000-000號
    檢驗報告各1 紙在卷（見94偵16639 號卷第22、23頁，亦經
    被告及選任辯護人於本院94年9 月14日準備程序同意檢察官
    提出作為證據，又審酌其證據取得情況並無違法不當之處，
    是依刑事訴訟法第159 條之5 之規定得作為證據）可憑，是
    本件事證明確，被告犯行堪以認定。
二、(一)查愷他命係毒品危害防制條例第2 條第2 項第3 款明定之
    第三級毒品，亦係懲治走私條例第2 條第4 項授權行政院公
    告之懲治走私條例公告管制物品項目及其數額中所列甲種管
    制進出口物品第4 項。(二)是核核被告甲○○所為，係犯毒品
    危害防制條例第4 條第3 項之運輸第三級毒品罪及懲治走私
    條例第2 條第1 項之私運管制物品進口逾公告數額罪（依香
    港澳門關係條例第35條第2 項之規定，輸入或攜帶進入臺灣
    地區之香港或澳門物品，以進口論，自澳門私運管制逾公告
    數額，應逕依懲治走私條例第2 條第1 項論處，無庸引用同
    條例第12條之規定，參照最高法院93年第3 次刑事庭會議決
    議）。其持有第三級毒品愷他命之低度行為應為運輸之高度
    行為所吸收，不另論罪。又被告所犯上開運輸第三級毒品罪
    及私運管制物品進口逾公告數額罪間，係一行為侵害不同法
    益而觸犯數罪名，係想像競合犯，應依刑法第55條前段之規
    定，從一重之運輸第三級毒品罪處斷。(三)被告與乙○○就上
    開犯行，有犯意聯絡與行為分擔，應論以共同正犯。(四)爰審
    酌被告於本院審理中坦承犯行並供出共犯之態度，運輸毒品
    數量雖達驗後毛重合計2494公克，惟未實際流入市面而危害
    社會等一切情狀，量處如主文所示之刑，以資懲儆。(五)扣案
    之扣案含有第三級毒品愷他命成分之粉末（驗後毛重分別
    為997.4 公克、1496.6公克）及包裝前揭粉末之包裝塑膠袋
    2 包（總重16.56 公克），係共犯乙○○所有包裝後交由被
    告運輸，業據被告供承在卷（見本院94年10月7 日審判筆錄
    第8 頁），基於共同犯罪行為應由共犯各負全部責任之理論
    及毒品危害防制條例第19條第1 項所規定供犯罪（製造、販
    賣或運輸毒品）所用之「財物」包括毒品（見臺灣高等法院
    高雄分院94年度上訴字第308 號判決意旨），是此部分仍應
    依毒品危害防制條例第19條第1 項之規定宣告沒收，送驗耗
    費的第三級毒品愷他命，既已滅失不存在，自無庸宣告沒收
    。扣案之女用黑色褲襪、白色成人紙尿褲各1 件，則均係
    被告甲○○購買所得供本件運輸毒品罪所用之物，業據其供
    承在卷（見本院94年10月7 日審判筆錄7 頁），亦應依毒品
    危害防制條例第19條第1 項之規定宣告沒收之。(六)至於毒品
    危害防制條例第19條第1 項係規定沒收因犯罪（製造、販賣
    或運輸毒品）所得之財物，並不及於因犯罪所得之「利益」
    ，如運輸毒品僅取得「抵銷債務」之財產上利益，並非因此
    而得有財物，自不在該條項規定應沒收之列（參照最高法院
    89 年 度台上字第1244號判決意旨），本件檢察官起訴意旨
    固指稱被告因本件運輸毒品而獲有5 萬元之報酬，然該5 萬
    元之報酬係被告於警詢及偵訊所自白（見航警高分三字第
    0940005580號卷第3 頁、94偵字第16639 號卷第26頁），然
    被告嗣於本院羈押審理庭時即翻異前詞稱乙○○說會給5 萬
    元，但還沒有給等語（見94聲羈726 號卷第8 頁），再於本
    院審理時則稱乙○○並沒有拿5 萬元給伊，並說欠伊的5 萬
    元就抵銷，沒有另外給5 萬元的報酬等語（見本院94年8 月
    31日訊問筆錄第2 頁、94年10月7 日審判筆錄第7 頁），是
    除被告歷次不同的自白外，卷內並無證據證明被告確有因
    本件運輸毒品而獲有5 萬元之財物，是參諸前揭說明，此部
    分亦不依毒品危害防制條例第十九條第一項規定，宣告沒收
    ，此外被告甲○○因本件運輸毒品而經乙○○提供旅費及住
    宿費用往返臺灣地區與澳門地區之所得利益，亦與前揭毒品
    危害防制條例第19條第1 項所規定之「財物」不符，亦不予
    宣告沒收，附此敘明。
據上論斷，應依刑事訴訟法第299 條第1 項前段、毒品危害防制
條例第4 條第3 項、第19條第1 項，懲治走私條例第2 條第1項
，刑法第11條前段、第28條、第55條，判決如主文。
本案經檢察官丙○○到庭執行職務
中　　華　　民　　國　　94　　年　　10　　月　　21　　日
                  刑事第十一庭審判長法　官　何秀燕
                                    法  官  戰諭威
                                    法  官  楊智守
以上正本證明與原本無異。
如不服本判決，應於判決送達後10日內，向本院提出上訴狀。
　　　　　　　　　　　　　　　　    書記官  王美玲
中　　華　　民　　國　　94　　年　　10　　月　　21　　日
附錄：論罪科刑法條
毒品危害防制條例第4 條
製造、運輸、販賣第一級毒品者，處死刑或無期徒刑；處無期徒
刑者，得併科新臺幣一千萬元以下罰金。
製造、運輸、販賣第二級毒品者，處無期徒刑或七年以上有期徒
刑，得併科新臺幣七百萬元以下罰金。
製造、運輸、販賣第三級毒品者，處五年以上有期徒刑，得併科
新臺幣五百萬元以下罰金。
製造、運輸、販賣第四級毒品者，處三年以上十年以下有期徒刑
，得併科新臺幣三百萬元以下罰金。
製造、運輸、販賣專供製造或施用毒品之器具者，處一年以上七
年以下有期徒刑，得併科新臺幣一百萬元以下罰金。
前五項之未遂犯罰之。
懲治走私條例第2條
私運管制物品進口、出口逾公告數額者，處七年以下有期徒刑，
得併科新臺幣三百萬元以下罰金。
以犯前項之罪為常業者，處三年以上十年以下有期徒刑，得併科
新臺幣五百萬元以下罰金。
第一項之未遂犯罰之。
第一項所稱管制物品及其數額，由行政院公告之。
